【裁判字號】    92,基簡,110
【裁判日期】    921027
【裁判案由】    給付租金
【裁判全文】
臺灣基隆地方法院基隆簡易庭宣示判決筆錄          九十二年度基簡字第一一○號
    原      告  乙○○
    被      告  甲○○
    訴訟代理人  丙○○
右當事人間九十二年度基簡字第一一○號給付租金事件於中華民國九十二年十月二十
七日下午四時在本院民事第九法庭公開宣示判決出席職員如左：
                法      官  陳培仁
                法院書記官  林婉瑩
                通      譯  劉春生
朗讀案由兩造均未到
法官朗讀主文宣示判決，並諭知將判決主文、所裁判之訴訟標的及其理由要領，記載
於後：
    主    文
被告應給付原告新臺幣陸萬零柒佰柒拾肆元，及自民國九十二年三月二十六日起至清
償日止，按週年利率百分之五計算之利息。並自民國九十二年三月二十六日起按月給
付原告新台幣壹仟參佰陸拾貳元。
訴訟費用由被告負擔十分之八，餘由原告負擔。
本判決第一項得假執行。
原告其餘假執行之聲請駁回。
    兩造爭執及理由要領
一、原告主張被告所有門牌號碼基隆市○○○路六七巷二十號四樓房屋，坐落基隆市
    仁愛區○○段三七八地號之土地，其擁有五分之三之所有權，被告則並未擁有土
    地所有權。故被告應自房屋登記於其名下之日即民國八十七年三月二十七日起至
    九十二年二月止，支付每月相當於租金之不當得利新台幣（下同）三千元，總計
    六十個月共十八萬元，另自九十二年三月起，被告仍應按月支付原告三千元等語
    。
二、被告則以其向訴外人陳新清購買系爭房屋時，原包含土地應有部分五分之一，但
    原告利用陳新清交付權狀等資料欲將系爭房屋及土地應有部分過戶之機會，將原
    約定過戶給被告之土地應有部分，擅自過戶在原告自己名下，原告無權要求被告
    給付租金等語，資為抗辯。
三、經查原告前曾對被告提起返還代墊款等訴訟，請求被告給付系爭房屋相當於租金
    之不當得利，經本院基隆簡易庭於八十八年八月三日以八十八年基簡字第一九三
    號簡易判決認被告應給付原告自八十七年三月二十七日起至八十八年四月二十六
    日止共十三個月之租金一萬六千七百七十元確定，此經本院調取上開案卷查明屬
    實。原告既已取得確定判決，其又對被告提起本訴，重複請求被告給付自八十七
    年三月二十七日起至八十八年四月二十六日之租金，此部分原告之訴即屬有違一
    事不再理原則，應依民事訴訟法第二百四十九條第一項第七款之規定駁回。
四、又被告所有系爭房屋，占用原告所有系爭土地，有土地及建物登記謄本在卷可證
    ，而被告並不否認未取得系爭房屋坐落土地之所有權，縱被告向陳新清購買系爭
    房屋時，曾約定包含土地所有權五分之一之應有部分在內，此係被告與陳新清間
    之契約關係，在被告請求原告返還土地所有權成為土地所有權人之前，其占有原
    告之土地因而受有利益，原告則因此受有損害，原告主張被告應給付相當於租金
    之損害賠償，於法自屬有據。查系爭土地於八十七年之公告現值為每平方公尺一
    萬八千元，九十二年一月起土地公告現值為一萬九千元，有土地登記謄本在卷可
    查。系爭土地面積為四十三平方公尺，在九十一年十二月以前之總價額為七十七
    萬四千元。依土地法第一百零五條規定，系爭土地年租金不得逾該價額十分之一
    即七萬七千四百元，被告僅使用系爭土地五分之一，每月應以一千二百九十元計
    算相當於租金之損害賠償給付原告。系爭土地在九十二年一月之後之總價額為八
    十一萬七千元，依前開計算方式，被告每月應給付原告之金額為一千三百六十二
    元。
五、綜據上述，原告請求被告給付自八十八年四月二十七日起至九十二年二月二十六
    日止相當於租金之損害賠償六萬零七百七十四元（八十八年四月二十七日起至九
    十一年十二月止為五萬八千零五十元，九十二年一月起至二月止為二千七百二十
    四元）及自起訴狀繕本送達翌日（九十二年三月二十六日）起至清償日止按週年
    利率百分之五計算之遲延利息，及自九十二年三月起按月給付一千三百六十二元
    為有理由，應予准許，逾此範圍之請求為無理由，應予駁回。
六、本件所命被告給付之金額在五十萬元以下，依民事訴訟法第三百八十九條第一項
    第五款之規定，應由本院依職權宣告假執行。至原告敗訴部分，其假執行之聲請
    即失所依據，應併予駁回。
中      華      民      國    九十二    年    十    月      二十七      日
~B臺灣基隆地方法院基隆簡易庭
~B    法院書記官  林  婉  瑩
~B    法      官  陳  培  仁
右正本證明與原本無異。
本筆錄正本之送達，與判決正本之送達，有同一效力。
對於本件判決如有不服，應於收受送達後二十日內向本院提出上訴書狀，上訴於本院
合議庭，並按他造當事人之人數附具繕本。
中      華      民      國    九十二    年   十一   月        五        日
~B    法院書記官  林  婉  瑩


司法院資訊處製作；財團法人民間司法改革基金會備份。
